【裁判字號】    90,上易,1972
【裁判日期】    900928
【裁判案由】    竊盜
【裁判全文】
臺灣高等法院高雄分院刑事判決          九十年度上易字第一九七二號
    上  訴  人
    即  被  告  乙○○
右上訴人因竊盜案件，不服臺灣高雄地方法院九十年度易字第三一三七號，中華民國
九十年九月二十八日第一審判決（起訴案號：臺灣高雄地方法院檢察署九十年度偵字
第一三九八二號）提起上訴，本院判決如左：
      主      文
上訴駁回。
      事實及理由
一、本案經本院審理結果，認第一審判決認事用法及量刑均無不當，應予維持，並引
    用第一審判決書記載之事實、證據及理由。
二、被告上訴意旨略以機場有錄影設備，被告將系爭黑色小背包放入手提箱內，乃因
    被告有多件手提行李，為便於趕路找失主，並無竊盜故意云云。經查機場安檢人
    員龍興文所作書面報告內載：「：：：渠（指丙○○）即由後追趕約十公尺，至
    長廊長榮貴賓室前發現洪嫌正將其小皮包放入隨身之大件行李箱內，蔡某即質問
    洪嫌為何竊取皮包，洪嫌辯稱該皮包是他的，雙方起嚴重爭執，分隊長見狀，指
    派職前往瞭解，至職到場後，當場由洪嫌之大皮箱內取出贓物（小皮包），蔡某
    因趕飛機，經由本分隊製作簡單指認筆錄及贓物領據後離開，洪嫌即待案依法處
    理。」等語。被告苟無行竊而有意尋找失主，當不致與丙○○發生爭執，故被告
    辯稱無竊盜，係卸責之詞，不足採信，其上訴無理由，應予駁回。
據上論斷，應依刑事訴訟法第三百六十八條、第三百七十三條，判決如主文。
本案經檢察官朱文彬到庭執行職務。
中    華    民    國         九十       年     十二     月    二十八    日
                              臺灣高等法院高雄分院刑事第九庭
                                  審判長法官  張明松
                                        法官  任森銓
                                        法官  江泰章
右正本證明與原本無異。
不得上訴。
                                      書記官  郭榮芳
中    華    民    國        九十一      年      一      月      二      日
                                                                      Ｈ
附件
臺灣高雄地方法院刑事判決                          九十年度易字第三一三七號
    公  訴  人  臺灣高雄地方法院檢察署檢察官
    被      告  乙○○  男四十七歲（民國○○○年○月○日生）
                        住高雄縣鳳山市○○○路七六巷四三號
                        居高雄縣大寮鄉○○路文化一巷廿六號
                        身分證統一編號：Ｅ一二三六六三號
右列被告因竊盜案件，經檢察官提起公訴（九十年度偵字第一三九八二號），本院判
決如左：
    主  文
乙○○竊盜，處有期徒刑柒月。
    事  實
一、乙○○曾有恐嚇、竊盜、傷害、偽造文書等犯罪紀錄，詎不知悔改，竟意圖為自
    己不法之所有，於民國九十年七月二十四日上午八時十分許，在高雄國際機場出
    境安檢室，趁丙○○將其所有之黑色小背包一個置於輸送帶上，而丙○○經過門
    形儀遭安檢人員攔下搜身檢查，未注意之際，乙○○將該黑色小背包竊取得手後
    ，迅速離去，並裝入其攜帶之手提箱內，為丙○○發現，報警查獲。
二、案經航空警察局高雄分局移送台灣高雄地方法院檢察署檢察官偵查起訴。
    理  由
一、訊據被告乙○○固坦承自高雄國際機場出境安檢室輸送帶取得丙○○所有之黑色
    小背包一個，之後裝入其攜帶之手提箱內等情，惟否認矢口否認竊盜犯行，辯稱
    ：伊通過安檢時，發現該黑色小背包，以為係前面旅客忘記拿，基於幫忙之意，
    要拿去還前面之旅客云云。惟查，被告右揭犯罪事實，業据告訴人丙○○於警訊
    指訴甚詳，復於本院審理時指稱：伊於九十年七月廿四日上午八時十分通關時，
    隨身攜帶小背包，內有貴重物品，小背包置於輸送帶上，當伊身體安檢時，有金
    屬反應，安檢人員叫伊至旁邊檢查，發現伊置於輸送帶上之小背包不見，見被告
    形跡可疑，即趕緊追上前去，被告乃躲在柱子邊，將伊之小背包放入其手提箱內
    ，伊詢問被告為何將伊之小背包放在手提箱內，被告稱係好心要問小背包係何人
    之物，伊反問被告將小背包放入其手提箱內如何問該小背包係何人所有，在爭執
    間，機場安檢人員過來稱機場經常發生類此竊盜案件，惟抓不到竊賊等語在卷，
    並有航空警察局高雄分局安檢人員龍興文之報告一紙、贓物保管領據一紙、監視
    器攝得被告正取告訴人置於輸送帶之上開小背包照片二張、被告一手提手提箱一
    手持告訴人所有之小背包照片一張、告訴人之小背包照片二張、被告之手提箱照
    片一張附卷可稽。次查，飛機乘客係排隊經過機場出境安檢室，被告排隊於告訴
    人之後，告訴人丙○○於經過門形儀遭安檢人員攔下搜身檢查，被告顯難諉稱不
    知，且依照一般經驗及習慣，旅客係各取各人之物，豈有如被告取走告訴人置於
    輸送帶上之小背包後，迅速離去，且將小背包放入其手提箱內之情形，又被告既
    辯稱不知該小背包為何人所有，其將小被告藏入其手提箱內，怎能詢問該小背包
    係何旅客忘記取走，而交還予該人。足見被告所辯要與常情相違，不足採信。事
    證明確，被告犯行堪以認定。
二、核被告所為係犯刑法第三百二十條第一項之竊盜罪。爰審酌被告曾有如事實欄所
    示之犯罪紀錄，有本院被告院內索引卡紀錄表、台灣高等法院被告全國前案紀錄
    表可考，素行不甲，其於旅客來往之機場出境室，利用告訴人為安檢人員叫至一
    旁搜身不注意之際，竊取告訴人之小背包行李，危害社會治安，且犯後狡詞匿飾
    ，態度欠佳等一切情狀，量處如主文所示之刑，以資懲儆。
據上論斷，應依刑事訴訟法第二百九十九條第一項前段，刑法第三百二十條第一項，
罰金罰鍰提高標準條例第一條前段，判決如主文。
中      華      民      國      九十      年      九    月    二十八    日
                                  臺灣高雄地方法院刑事庭
                                      法  官郭錦茂
右正本證明與原本無異。
如不服本判決，應於判決送達後十日內，向本院提出上訴狀。
                                      書記官    賴佳慧
中    華    民    國      九十      年      十      月      三      日
附錄本判決論罪科刑法條：
刑法第三百二十條第一項：
  意圖為自己或第三人不法之所有，而竊取他人之物者，為竊盜罪，處五年以下有期
  徒刑、拘役或五百元以下罰金。


司法院資訊處製作；財團法人民間司法改革基金會備份。
